【裁判字號】    97,上易,421
【裁判日期】    970327
【裁判案由】    傷害
【裁判全文】
臺灣高等法院刑事判決                 97年度上易字第421號
上  訴  人  臺灣臺北地方法院檢察署檢察官
被      告  甲○○
上列上訴人因被告傷害案件，不服臺灣臺北地方法院96年度易字
第2944號，中華民國96年12月31日第一審判決（起訴案號：臺灣
臺北地方法院檢察署96年度偵字第19097號），提起上訴，本院
判決如下：
    主  文
原判決撤銷。
甲○○共同傷害人之身體，處有期徒刑參月，如易科罰金，以新
臺幣壹仟元折算壹日。
    事  實
一、甲○○於民國96年6月30日凌晨4時許，在臺北市○○區○○
    路2號ROOM 18舞廳內與友人飲酒作樂，詎因故與乙○○發生
    爭執後，竟與數名真實姓名年籍不詳之成年男子，基於共同
    傷害之犯意聯絡，於該舞廳門口共同以徒手及不詳器物毆打
    乙○○，致乙○○受有頭部挫裂傷處兩處 (四公分、七公分
    ) 、下唇挫擦傷、臉上多處擦傷、頭部挫傷併瘀腫、右後臼
    齒斷裂等傷害。
二、案經乙○○訴由臺北市政府警察局信義分局報請臺灣臺北地
    方法院檢察署偵查起訴。
    理  由
一、被告甲○○對其於前揭時、地，與其他數名成年男子共同毆
    傷被害人乙○○之犯行坦認不諱（見偵查卷40頁、原審卷第
    14頁），核與被害人乙○○指訴之情節相符（見偵查卷第10
    頁），並經在場目擊證人吳孟達於警詢中證稱：伊有目睹乙
    ○○遭他人傷害... 起因是因他先踹一位女生，後來才被打
    的（見偵查卷第17頁）等語明確，被害人之傷勢，復有臺北
    醫院大學附設醫院診斷證明書一紙在卷可按（見偵查卷第14
    -1頁），堪認被告之自白核與事實相符，本案事證明確，應
    依法論科。
二、核被告甲○○所為，係犯刑法第277條第1項之傷害罪。被告
    與不詳姓名之成年男子數人間，有犯意聯絡及行為分擔，應
    論以共同正犯。
三、原審據以論罪科刑，固非無見。惟原判決事實及理由欄均認
    被告與不詳姓名之成年男子數人間，有犯意聯絡及行為分擔
    ，應論以共同正犯，惟主文漏未記載「共同」，尚有未合，
    檢察官執此提起上訴，為有理由，自應由本院將原判決撤銷
    改判。爰審酌被告年輕氣盛，酒後逞凶，及其品行、智識程
    度、被害人所受傷勢及犯後迄未能與被害人達成和解，惟已
    坦承犯行，態度尚可等一切情狀，量處如主文所示之刑，並
    諭知易科罰金之折算標準。
四、被告經合法傳喚，無正當理由不到庭，爰不待其陳述，逕行
    判決。
據上論斷，應依刑事訴訟法第369條第1項前段、第364條、第371
，刑法第28條、第277條第1項、第41條第1項前段，刑法施行法
第1之1條，判決如主文。
本案經檢察官侯千姬到庭執行職務
中    華    民    國    97    年    3     月    27    日
                  刑事第十庭審判長法  官  楊炳禎
                                  法  官  李春地
                                  法  官  朱光仁
以上正本證明與原本無異。
不得上訴。
                                  書記官  王宜玲
中    華    民    國    97    年    3     月    31    日
附錄：本案論罪科刑法條全文
中華民國刑法第277條
（普通傷害罪）
傷害人之身體或健康者，處3年以下有期徒刑、拘役或1千元以下
罰金。
犯前項之罪因而致人於死者，處無期徒刑或 7年以上有期徒刑；
致重傷者，處3年以上10年以下有期徒刑。


司法院資訊處製作；財團法人民間司法改革基金會備份。
